【裁判字號】    94,易緝,35
【裁判日期】    950414
【裁判案由】    詐欺等
【裁判全文】
臺灣新竹地方法院刑事判決              94年度易緝字第35號
公  訴  人  臺灣新竹地方法院檢察署檢察官
被      告  丙○○原名莊淑樺.
上列被告因詐欺等案件，經檢察官提起公訴（93年度偵緝字第
252號），，經本院合議庭裁定改行簡式審判程序，判決如下：
    主  文
丙○○竊盜，累犯，處有期徒刑月，如易科罰金，以佰元折
算壹日。又收受贓物，累犯，處有期徒刑月，如易科罰金，以
佰元折算壹日。又意圖為自己不法之所有，以詐術使人將第三
人之物交付，累犯，處有期徒刑月。扣案之乙○○身份證上所
換貼之「丙○○」照片壹張沒收。應執行有期徒刑柒月，如易科
罰金以佰元折算壹日。扣案之乙○○身份證上所換貼之「丙○○」照片壹張沒收。
    事  實
一、丙○○前於民國89年間，因詐欺案件，於90年3月19日經本
    院以89年度易字第747號判處有期徒刑8月確定。復因業務侵
    占案件，於90年4月2日經本院以89年度易字第1453號判處有
    期徒刑8月確定。以上2罪，於90年5月14日，經本院以90年
    度聲字470號裁定應執行有期徒刑1年2月確定，於91年4月1
    日縮刑期滿執行完畢。仍不知警惕，而意圖為自己不法之所
    有，於91年11月8日下午3時許，在位於新竹市○○路之袁淑
    琴之住處，因袁淑琴之友人丁○○所有之廠牌摩拖羅拉、型
    號8088行動電話故障，丙○○佯稱願代為送修理，而丁○○
    因不認識丙○○故予拒絕，未料竟趁丁○○不注意之際，竊
    取放置於袁淑琴家中桌上之上述手機得手，並於當日將該手
    機以自己之名義（以其綽號娃娃），送至設於新竹市○○街
    紘洋通訊行修理。復於91年10月間，在新竹市○○路愛買家
    具行，丙○○明知姓名年籍不詳，綽號「判官」之成年男子
    所交付之乙○○身分證、重型機車駕照、普通小型車駕照、
    全民健康保險卡等各1張（為乙○○於91年5月14日上午7時
    許，在新竹市○○路659巷遭搶奪之財物），均屬他人所有
    而來源不明，可疑為贓物，仍予收受。丙○○又於91年11月
    19日晚間，至位於新竹市○○路之亞太興業股份有限公司新
    竹分公司（以下簡稱亞太公司），向亞太公司店長甲○○佯
    稱欲以廣泉商行之名義，購買和信NEC、PHS行動電話，惟表
    示因所帶現金不足而離去。復於次日上午10時許，基於變造
    特種文書之犯意，至位於新竹市○○○街之曾琮義住處內，
    將自己之照片換貼於上述綽號「判官」之男子所交付之乙○○身分證上而變造完成，足以生損害於乙○○及戶政機關對
    於身分證管理之正確性；嗣丙○○隨即再次前往亞太公司，
    適甲○○不在公司內而委由上址房東徐怡婷代為顧店，丙○○乃基於行使變造特種文書及意圖為自己不法所有之詐欺犯
    意，以乙○○之名義對徐怡婷稱其前日營業登記證等資料未
    帶齊，提出廣泉商行之營利事業登記證、乙○○之印章、上
    述變造之乙○○身分證予徐怡婷而行使之，足生損害於乙○○，並欲藉以申請行動電話門號，惟並未申辦完成。丙○○
    並謊稱店內正在充電之和信NEC行動電話1具為其所有，係前
    1天委由甲○○代為充電，且已向甲○○另訂有廠牌PHS之行
    動電話5具，約明由甲○○送至其公司，致徐怡婷信以為真
    陷於錯誤，將正在充電之和信NEC行動電話1具取出，交予丙○○簽收（上揭和信NEC行動電話1具業已由甲○○領回），
    丙○○則留下變造後之乙○○身分證、乙○○印章、廣泉商
    行營利事業登記證，致甲○○受有損害。嗣於91年11月21日
    12時30分許，丙○○再至上開亞太公司公司時，經甲○○發
    覺證件有異，報警處理，並扣得經變造之身分證1張，及乙○○重型機車駕照、普通小型車駕照、全民健康保險卡各1
    張等物。
二、案經被害人丁○○、甲○○訴由新竹市警察局第一分局、新
    竹市警察局移送偵辦。
    理  由
一、本件被告丙○○所犯刑法第320條第1項竊盜罪、刑法第349
    條收受贓物罪、刑法第216條、第212條行使變造特種文書罪
    及刑法第339條第1項詐欺取財罪，並非死刑、無期徒刑、最
    輕本刑為3年以上有期徒刑之罪，或高等法院管轄第一審之
    案件，被告於本院準備程序進行中，就被訴事實為有罪之陳
    述，經本院合議庭認合於刑事訴訟法第273條之1之規定，裁
    定進行簡式審判程序，合先敘明。
二、訊據被告對上揭犯罪事實皆坦承不諱，所供核與告訴人丁○○、證人袁淑琴、證人胡肇國、證人廖育德、被害人乙○○
    、證人曾琮益、證人李品學、告訴人甲○○、證人徐怡婷於
    警詢及偵查中之證述相符。又有紘洋通訊行91年11月8日維
    修單1紙、變造身份證、乙○○之駕駛執照及全民健康保險
    卡照片1張、贓證物品認領保管收據2紙等在卷可按，復有變
    造之身分證1張扣案可稽，足認被告自白與事實相符，事證
    明確，被告犯行至堪認定，應依法論科。
三、核被告所為，係犯刑法第320條第1項之竊盜罪、同法第349
    條之收受贓物罪、同法第216條、第212條之行使變造特種文
    書罪及同法第339條第1項詐欺取財罪。而被告所為變造特種
    文書之低度行為，應為行使變造特種文書之高度行為所吸收
    ，不另論罪。又被告所犯上開詐欺取財罪及行使偽造特種文
    書罪二罪之間，有方法目的之牽連關係，為牽連犯，應從一
    重詐欺取財罪處斷。另被告所犯上開竊盜、收受贓物及詐欺
    取財三罪間，犯意各別，罪名各異，應分論併罰之。再被告
    前有如事實欄所述之前案紀錄，有臺灣高等法院被告前案紀
    錄表1紙在卷可稽，其受有期徒刑執行完畢，5年內再犯本件
    最重本刑為有期徒刑以上之各罪，均為累犯，均應依刑法第
    47條規定加重其刑。爰審酌被告前已因詐欺行動電話財物，
    而受有期徒刑之宣告執行完畢後再犯本件犯行，有臺灣高等
    法院被告前案紀錄表1紙在卷可稽，其素行不良，且再以竊
    盜方式取得他人手機，造成對他人財產之危害。復以收受贓
    物取得他人遭搶之身分證件並未返還，反而加以變造而用以
    詐欺犯行，對被害人及戶政機關之正確性造成危害惟其於犯
    後坦承犯行等一切情狀，量處如主文所示之刑。另扣案乙○○身分證，其上所換貼之被告丙○○照片1張，為被告所有
    供變造特種文書所用之物，依刑法第38條第1項第2款宣告沒
    收。
四、據上論斷，應依刑事訴訟法第273條之1、第299條第1項前段
    ，刑法第320條第1項、第349條第1項、第216條、第212條、
    第339條第1項、第55條、第47條、第51條第5款、第41條第1
    項、第2項、第38條第1項第2款，罰金罰鍰提高標準條例第1
    條前段、第2條，判決如主文。
本案經檢察官邱巧寧到庭執行職務。
中    華    民    國    95    年    4    月    14     日
                  刑事第二庭    法  官  方鴻愷
以上正本證明與原本無異。
如不服本判決，應於送達後10日內向本院提出上訴狀。
中    華    民    國    95    年    4    月    14     日
                                書記官  吳美雲
附錄本案論罪科刑法條全文：
中華民國刑法第320條
意圖為自己或第三人不法之所有，而竊取他人之動產者，為竊盜
罪，處5年以下有期徒刑、拘役或500元以下罰金。
意圖為自己或第三人不法之利益，而竊佔他人之不動產者，依前
項之規定處斷。
前二項之未遂犯罰之。
中華民國刑法第349條
收受贓物者，處3年以下有期徒刑、拘役或500元以下罰金。
搬運、寄藏、故買贓物或為牙保者，處5年以下有期徒刑、拘役
或科或併科1千元以下罰金。
因贓物變得之財物，以贓物論。
中華民國刑法第339條
(普通詐欺罪)
意圖為自己或第三人不法之所有，以詐術使人將本人或第三人之
物交付者，處5年以下有期徒刑、拘役或科或併科1千元以下罰金
。
以前項方法得財產上不法之利益或使第三人得之者，亦同。
前二項之未遂犯罰之。


司法院資訊處製作；財團法人民間司法改革基金會備份。
